【裁判字號】    97,交聲,1843
【裁判日期】    970704
【裁判案由】    聲明異議
【裁判全文】
臺灣臺中地方法院交通事件裁定        97年度交聲字第1843號
原處分機關  交通部公路總局臺中區監理所
異  議  人
即受處分人  甲○○
                    號
上列受處分人因違反道路交通管理處罰條例案件，對於交通部公
路總局臺中區監理所於民國九十七年六月九日所為之處分（原處
分案號：中監違字第裁六○－ＨＤ0000000號裁決書），
本院裁定如下：
    主    文
異議駁回。
    理    由
一、原處分機關略以：臺中縣警察局太平分局於民國九十七年五
    月十一日十時三十一分許，在臺中縣太平市○○○路21號處
    查獲異議人即受處分人（下稱受處分人）甲○○駕駛車牌號
    碼Ｔ六－○二六九號自小貨車有「酒後駕車經酒精測試值為
    ○‧四八ＭＧ/ Ｌ」違規，遂以中縣警交字第ＨＤ0000
    000號舉發違反道路交通管理事件通知單舉發，受處分人
    於期限內到案申訴，經臺中縣警察局太平分局函覆：「…發
    現林民身上散發濃厚酒味，又有駕車行駛道路之具體違規行
    為，為防止林民離所後，再次酒後駕車可能危害公共安全之
    虞，員警本於職權依規定舉發該項違規並無不妥…」，原處
    分機關遂於九十七年六月九日以中監違字第裁六○－ＨＤ0
    000000號裁決書，處罰鍰新臺幣（下同）三萬四千五
    百元並吊扣駕駛執照十二個月，施以道安講習（九十七年六
    月九日已繳納罰鍰三萬四千五百元）等語。
二、聲明異議意旨略以：受處分人於九十七年五月十日，駕駛車
    輛與人發生輕微擦撞，原認並無大礙而離開現場，事發約半
    小時後才接獲通報須至臺中縣警察局太平分局太平派出所（
    下簡稱太平派出所）接受調查，然事發現場離太平派出所僅
    約二十至三十公尺，相隔約半小時始通報有可議之處。受處
    分人於同月十一日駕駛車牌號碼Ｔ六－○二六九號自小貨車
    至太平派出所報到，惟期間員警因發現受處分人身上散發酒
    味，對其實施酒精測試，酒測值為○‧四八ＭＧ/ Ｌ，受處
    分表示係昨晚與友人在家喝酒所致，睡一晚即至太平派出所
    報到，其住處及停車處所，離太平派出所只有一百多公尺，
    爰聲明異議云云。
三、按汽車（包括機器腳踏車）駕駛人飲用酒類或其他類似物後
    其吐氣所含酒精濃度超過每公升○．二五毫克或血液中酒精
    濃度超過百分之○．○五以上者，不得駕車，道路交通安全
    規則第一百十四條第二款固定有明文。又汽車駕駛人，駕駛
    汽車經測試檢定有酒精濃度超過規定標準者，處新臺幣一萬
    五千元以上六萬元以下罰鍰，並當場移置保管該汽車及吊扣
    其駕駛執照一年；因而肇事致人受傷者，並吊扣其駕駛執照
    二年，道路交通管理處罰條例第三十五條第一項第一款亦有
    明定。
四、經查：受處分人甲○○於九十七年五月十一日十時三十一分
    許，駕駛車牌號碼Ｔ六－○二六九號自小貨車，行經太平派
    出所處，因「酒後駕車經酒精測試值為○‧四八ＭＧ/ Ｌ」
    之違規行為，經臺中縣警察局太平分局依道路交通管理處罰
    條例第三十五條第一項第一款規定，以中縣警交字第ＨＤ0
    000000號舉發違反道路交通管理事件通知單舉發，原
    處分機關於九十七年六月九日依道路交通管理處罰條例第三
    十五條第一項第一款規定，以中監違字第裁六○－ＨＤ00
    00000號裁決書，裁處受處分人罰鍰三萬四千五百元並
    吊扣駕駛執照十二個月、施以道安講習等情，業據受處分人
    於聲明異議中所不爭執，並有舉發違反道路交通管理事件通
    知單及原處分機關之裁決書影本各一份附卷可稽，足證受處
    分人上開酒後駕車違規事實已明，堪以認定。至受處分人既
    辯稱：九十七年五月十日與人發生輕微擦撞後約半小時後接
    獲通報須至臺中縣警察局太平分局太平派出所（下簡稱太平
    派出所）接受調查，事發現場離太平派出所僅約二十至三十
    公尺等語，則車禍發生僅約半小時，受處分人駕車尚未離開
    太遠，且依其自述，其住處及停車處所，離太平派出所只有
    一百多公尺，則距離如此之近，受處分人理應得於接獲通知
    後即至太平派出所報到，然而受處分人捨此弗由，逕自返家
    ，所辯已嚴重違背常理，顯有畏罪心虛飾詞卸責之情形。退
    百步言之，依受處分人所述，其心中已明知次日（同年五月
    十一日）須駕車至太平派出所報到以供警員檢查車輛擦撞情
    形，然而其返家後竟然「與友人在家喝酒」，且受處分人在
    家飲酒之量必然甚多，導致次日酒精濃度仍然超過標準，此
    乃受處分人咎由自取，不因飲酒後是否有先睡一覺而有所差
    別。次日（五月十一日）受處分人既係自行駕車前往派出所
    ，即為酒醉駕車，縱使離派出所僅有一百餘公尺之距離，仍
    屬駕車，不足以改變受處分人違規之事實。從而，原處分機
    關依道路交通管理處罰條例第三十五條第一項第一款、道路
    交通安全講習辦法第五條第一項第四款規定，裁處罰鍰三萬
    四千五百元並吊扣駕駛執照十二個月，施以道安講習，並無
    不當。本件聲明異議為無理由，應予駁回。
五、據上論斷，應依道路交通管理處罰條例第八十七條第二項，
    道路交通案件處理辦法第十九條，裁定如主文。
中    華    民    國    97    年    7     月    4     日
                      交通法庭  法  官  林念祖
以上正本證明與原本無異。
如不服本裁定應於送達後五日內向本院提出抗告狀。
                                書記官  王麗雯
中    華    民    國    97    年    7     月    4     日


司法院資訊處製作；財團法人民間司法改革基金會備份。
